【裁判字號】    99,訴,5
【裁判日期】    990226
【裁判案由】    毒品危害防制條例
【裁判全文】
臺灣桃園地方法院刑事判決                 99年度訴字第5號
    公  訴  人  臺灣桃園地方法院檢察署檢察官
    被      告  甲○○
    指定辯護人  本院公設辯護人彭詩雯
上列被告因違反毒品危害防制條例案件，經檢察官聲請簡易判決
處刑（98年度毒偵字第3292號、第3327號），本院認不宜以簡易
判決處刑（98年度桃簡字第3154號），爰改依通常程序審理，被
告復就被訴事實為有罪之陳述，公訴人聲請改依協商程序而為判
決，本院判決如下：
    主      文
甲○○所犯如附表一所示之罪，均累犯，各處如附表一宣告刑欄
所示之刑；應執行有期徒刑壹年拾月，扣案如附表二所示之物，
均沒收銷燬之。
    事實及理由
一、犯罪事實：
  (一)甲○○有下列前科紀錄：
  (1)前因施用第二級毒品案件，經本院以89年度毒聲字第1283號
    裁定送觀察、勒戒後，認有繼續施用毒品之傾向，經同院以
    89年度毒聲字第2535號裁定令入戒治處所施以強制戒治，嗣
    經本院以89年度毒聲字第6397號裁定停止戒治併付保護管束
    出所，復經本院以90年度毒聲字第1456號裁定撤銷停止戒治
    ，於民國90年12月20日戒治期滿執行完畢，並經臺灣桃園地
    方法院檢察署檢察官於91年1 月7 日以91年度戒偵字第23
    號為不起訴處分確定。
  (2)復於92年間（即前開強制戒治期滿執行完畢釋放後5 年內）
    因施用第一、二級毒品案件，經本院以92年度訴字第1179號
    判決分別判處有期徒刑7 月、4 月，上訴後，經臺灣高等法
    院以92年度上訴字第4592號判決就施用第一級毒品部分，撤
    銷原判決改判不受理，就施用第二級毒品部分，撤銷原判決
    改判有期徒刑4 月確定。
  (3)又因施用第一級毒品案件、連續轉讓第二級毒品案件，經臺
    灣高等法院以92年度上訴字第4512號判決分別判處有期徒刑
    10月、1 年，應執行有期徒刑1 年9 月確定；上開(2)(3)之罪
    ，經臺灣高等法院以93年度聲字第915 號裁定定應執行2 年
    確定。
  (4)復因施用毒品案件，經本院以94年度訴字第101 號判決分別
    判處有期徒刑8 月、5 月，應執行有期徒刑1 年確定，並與
    前開經臺灣高等法院以93年度聲字第915 號裁定定應執行刑
    2 年確定之刑期入監接續執行，於95年12月11日假釋出監，
    所餘刑期付保護管束，於96年7 月16日保護管束期滿，假釋
    未經撤銷，其未執行之刑，以已執行論（於本案構成累犯）
    。
  (二)詎甲○○猶不知悔改，復各基於施用第一、二級毒品之犯意
    ，分別於如附表一編號1 至4 所示之時、地，以如附表一編
    號1 至4 所示之方式，施用第一級毒品海洛因及第二級毒品
    甲基安非他命各1 次。嗣先後於如附表一所示之查獲時、地
    為警查獲，分別扣得甲○○所有如附表所示之物品，並均採
    集其尿液檢體送驗後，始悉上情。
二、證據：
  (一)被告甲○○於警詢、偵查及審理中之自白。
  (二)被告於98年7 月10日及同年月13日為警查獲後排放採集之尿
    液，經送檢驗結果，確呈嗎啡類及安非他命類陽性反應，有
    臺灣檢驗科技股份有限公司98年7 月24日、UL/2009/70456
    號及98年7 月28日、UL/2009/70585 號濫用藥物檢驗報告各
    1 紙。
  (三)扣案之安非他命10包（合計驗餘淨重6.7875公克）、海洛因
    13包（合計驗餘淨重3.42公克），經送鑑定結果，確含甲基
    安非他命、海洛因成分，有法務部調查局濫用藥物實驗室鑑
    定書2 份、憲兵司令部刑事鑑識中心鑑定書2 份。
  (四)查獲現場照片35幀。
三、本件經檢察官與被告甲○○及辯護人於審判外達成協商之合
    意，且被告已認罪，其合意內容為：被告李家宏就其所犯毒
    品危害防制條例第10條第1 項、第2 項施用第一、二級毒品
    罪，願受科刑範圍為施用第一級毒品罪二罪，各處有期徒刑
    8 月、施用第二級毒品罪二罪，各處有期徒刑5 月，應執行
    有期徒刑1 年10月。經查，上開協商合意並無刑事訴訟法第
    455 條之4 第1 項所列之情形，且檢察官聲請改依協商程序
    而為判決，本院爰不經言詞辯論，於協商合意範圍內為協商
    判決。
四、適用之法條：刑事訴訟法第452 條、第455 條之2 第1 項、
    第455 條之4 第2 項、第455 條之8 、第454 條第1 項，毒
    品危害防制條例第10條第1 項、第2 項、第18條第1項 前段
    ，刑法第11條前段、第47條第1 項、第51條第5 款。
五、協商判決除有刑事訴訟法第455 條之4 第1 項第1 款於本訊
    問程序終結前，被告撤銷協商合意或檢察官撤回協商聲請者
    ；第2 款被告協商之意思非出於自由意志者；第4 款被告所
    犯之罪非第455 條之2 第1 項所定得以聲請協商判決者；第
    6 款被告有其他較重之裁判上一罪之犯罪事實者；第7 款法
    院認應諭知免刑或免訴、不受理者情形之一，及違反同條第
    2 項「法院應於協商合意範圍內為判決；法院為協商判決所
    科之刑，以宣告緩刑或2 年以下有期徒刑、拘役或罰金為限
    」之規定者外，不得上訴。
六、如有前項得上訴之情形者，得自收受判決送達之日起10日內
    ，向本院提出上訴書狀，上訴於第二審法院。
本案經檢察官黃怡菁到庭執行職務。
中    華    民    國    99    年    2     月    26    日
                  刑事第十庭    法  官  江德民
以上正本證明與原本無異。
                                書記官  劉乙錡
中    華    民    國    99    年    3     月    4     日
附錄論罪科刑依據之法條：
毒品危害防制條例第10條
施用第一級毒品者，處6 月以上5 年以下有期徒刑。
施用第二級毒品者，處3 年以下有期徒刑。
附表一
┌─┬─────┬─────┬─────┬─────┬──────┬───────┐
│編│ 犯罪時間 │犯罪地點  │施用毒品  │為警查獲之│所犯法條及罪│   宣告刑     │
│號│          │          │方式      │時間及地點│名          │              │
├─┼─────┼─────┼─────┼─────┼──────┼───────┤
│一│98年7 月10│桃園縣桃園│煙草捲入點│於98年7 月│毒品危害防制│累犯，處有期徒│
│  │日中午12時│市○○○街│燃方式    │10日14時許│條例第10條第│刑捌月，扣案如│
│  │許。      │100 號「麗│          │，在前揭「│1 項施用第一│附表二編號一所│
│  │          │尊汽車旅館│          │麗尊汽車旅│級毒品罪    │示之海洛因，均│
│  │          │」115 室內│          │館」11 5室│            │沒收銷毀之。  │
│  │          │。        │          │內，為警當│            │              │
│  │          │          │          │場查獲。  │            │              │
├─┼─────┼─────┼─────┼─────┼──────┼───────┤
│二│同上。    │同上。    │以玻璃球用│同上。    │毒品危害防制│累犯，處有期徒│
│  │          │          │火燒烤方式│          │條例第10條第│刑伍月，扣案如│
│  │          │          │          │          │2 項施用第二│附表二編號二所│
│  │          │          │          │          │級毒品罪    │示之甲基安非他│
│  │          │          │          │          │            │命，均沒收銷毀│
│  │          │          │          │          │            │之。          │
│  │          │          │          │          │            │              │
├─┼─────┼─────┼─────┼─────┼──────┼───────┤
│三│98年7 月13│桃園縣八德│煙草捲入點│於98年7 月│毒品危害防制│累犯，處有期徒│
│  │日凌晨2 時│市○○路旁│燃方式    │13日，在桃│條例第10條第│刑捌月，扣案如│
│  │30分許。  │不詳地點。│          │園縣八德市│1 項施用第一│附表二編號三所│
│  │          │          │          │介壽路2 段│級毒品罪    │示之海洛因，均│
│  │          │          │          │1460號前為│            │沒收銷毀之。  │
│  │          │          │          │警查獲。  │            │              │
├─┼─────┼─────┼─────┼─────┼──────┼───────┤
│四│同上。    │同上。    │以玻璃球用│同上。    │毒品危害防制│累犯，處有期徒│
│  │          │          │火燒烤方式│          │條例第10條第│刑伍月，扣案如│
│  │          │          │          │          │2 項施用第二│附表二編號四所│
│  │          │          │          │          │級毒品罪    │示之甲基安非他│
│  │          │          │          │          │            │命，均沒收銷毀│
│  │          │          │          │          │            │之。          │
└─┴─────┴─────┴─────┴─────┴──────┴───────┘
 附表二(毒品部份)
┌───┬────────────────────┐
│ 編號 │   應  沒  收  物  品                   │
├───┼────────────────────┤
│  1   │   扣案之第一級毒品海洛因6 包（驗餘合計 │
│      │   淨重1.11公克）                       │
├───┼────────────────────┤
│  2   │   扣案之第二級毒品甲基安非他命4 包（驗 │
│      │   餘合計淨重1.9790公克）               │
├───┼────────────────────┤
│  3   │   扣案之第一級毒品海洛因7 包（驗餘合計 │
│      │   淨重1.24公克）                       │
├───┼────────────────────┤
│  4   │   扣案之第二級毒品甲基安非他命6 包（驗 │
│      │   餘合計淨重4.8085公克)                │
└───┴────────────────────┘
 附表三（毋庸沒收之物）
┌───┬────────────────────┬─────────┐
│  1   │扣案之黑色小錢包                        │甲○○所有        │
├───┼────────────────────┼─────────┤
│  2   │扣案之磅秤1 組                          │甲○○所有        │
├───┼────────────────────┼─────────┤
│  3   │扣案之分裝夾鏈袋11個                    │甲○○所有        │
└───┴────────────────────┴─────────┘

司法院資訊處製作；財團法人民間司法改革基金會備份。
